# 季节性停工

提问人：tony868lamy 时间：2011-12-08 17:03:46
回复 z239239 的帖子
【一】关于季节性停工损失的核算问题，陈版意见是不建议计入制造费用，理论上根据新准则规定应当直接计入管理费用。具体分析如下： 虽然对于企业而言，这类成本可能不可避免；但是，对于某一特定批次的产品而言，停工期间发生的料工费消耗并无助于其达到预定场所和可销售状态，因此不属于存货成本的组成部分。根据《企业会计准则——存货》或者《企业会计准则第 1 号——存货》的规定，均不应计入存货成本。
【二】新准则与企业会计制度允许递延计入未来产品的成本，即：将季节性停工视为是有助于其达到预定场所和可销售状态的安排。
注：不考虑季节性停工是否是为了或有助于产品达到预定场所和可销售状态。
在此提请注意，在企业会计准则的会计科目应用指南中却明确可以计入产品成本。具体内容如下：
5101 制造费用
一、本科目核算企业生产车间、部门为生产产品和提供劳务而发生的各项间接费用。
企业行政管理部门为组织和管理生产经营活动而发生的管理费用，在“管理费用”科目核算。
二、本科目应当按照不同的生产车间、部门和费用项目进行明细核算。
三、制造费用的主要账务处理
（一）生产车间发生的机物料消耗，借记本科目，贷记“原材料”等科目。
（二）发生的生产车间管理人员的工资等职工薪酬，借记本科目，贷记“应付职工薪酬”科目。
（三）生产车间计提的固定资产折旧，借记本科目，贷记“累计折旧”科目。
（四）生产车间支付的办公费、修理费、水电费等，借记本科目，贷记“银行存款”等科目。
（五）发生季节性的停工损失，借记本科目，贷记“原材料”、“应付职工薪酬”、“银行存款”等科目。 　　（六）将制造费用分配计入有关的成本核算对象，借记“生产成本（基本生产成本、辅助生产成本）”、“劳务成本”科目，贷记本科目。
（七）季节性生产企业制造费用全年实际发生数与分配数的差额，除其中属于为下一年开工生产作准备的可留待下一年分配外，其余部分实际发生额大于分配额的差额，借记“生产成本——基本生产成本”科目，贷记本科目；实际发生额小于分配额的差额，做相反的会计分录。
四、除季节性的生产性企业外，本科目期末应无余额。
【三】个人理解：上述两项处理方案均过于绝对。其实划分资本性与收益性支出的标准关键还是在于季节性停工是否是为了相关产品达到预订可使用/可销售状态而做出的安排。所以，在实务中还是存在财务操作的空间（财务包装）。

回答人：chenyiwei
季节性停工期间的折旧等费用，很难说是为了使开工期间生产的某批次特定产品达到可销售状态的必要支出，所以还是费用化比较好。

提问人：ying0518 时间：2013-09-11 16:52:56
根据财政部刚颁发的《企业产品成本核算制度（试行）》 第二十二条 。。。制造费用，是指企业为生产产品和提供劳务而发生的各项间接费用，包括企业生产部门（如生产车间）发生的水电费、固定资产折旧、无形资产摊销、管理人员的职工薪酬、劳动保护费、国家规定的有关环保费用、季节性和修理期间的停工损失等。应当计入制造费用 根据第五条 企业应当根据所发生的有关费用能否归属于使产品达到目前场所和状态的原则，正确区分产品成本和期间费用。 因此，在制造费用中归集，考虑其是否归属于使产品达到目前场所和状态考虑在存货还是在期间费用中列报。

回答人：chenyiwei
这应该只是账务处理流程方面的要求，但没有解决报表列报中是计入存货成本还是期间费用的问题。在报表列报方面，我个人还是认为以前的观点是合适的。